臺灣臺北地方法院民事裁定
111年度北補字第1726號
原      告  張居正  
上列原告與被告李靜玟等間請求損害賠償事件，本院裁定如下：
    主  文
原告應於收受本裁定後5日內，具狀補正先位聲明第3項應受判決
事項之聲明（即請求具體金額為何），再加計新臺幣132,600元
；補正備位聲明應受判決事項之聲明（請求總共金額為何）；以
兩者數額較高者為本件訴訟標的價額，並依民事訴訟法第77條之
13條規定，自行計算裁判費後，於期限內繳納，逾期未補正，即
駁回原告之訴。
    理  由
一、按因財產權而起訴，應繳納裁判費，此為法定必備之程式，
    民事訴訟法第77條之13定有明文。次按訴訟標的之價額，由
    法院核定；核定訴訟標的之價額，以起訴時之交易價額為準
    。無交易價額者，以原告就訴訟標的所有之利益為準；民事
    訴訟法第77條之1第1項、第2項亦分別定有明文。再按民事
    訴訟法第77條之2第1項規定，以一訴主張數項標的者，其價
    額合併計算之；但所主張之數項標的互相競合或應為選擇者
    ，其訴訟標的價額，應依其中價額最高者定之。是預備之訴
    ，係以先位之訴無理由時，請求法院就備位之訴為判決所合
    併提起之訴訟，自係以一訴主張數項標的而應為選擇，其訴
    訟標的價額即應以其中最高者定之（最高法院103年度台抗
    字第223號裁定意旨參照）。末按原告之訴，如起訴不合程
    式（包括訴之聲明尚有不明），法院應定期間先命補正，逾
    期未補正，應以裁定駁回之，民事訴訟法第249條第1項第6
    款亦定有明文。
二、經查，本件原告先位聲明中第1、2項，分別請求被告應回復
    新臺幣（下同）44,200元、88,400元之低收入戶生活救助金
    暨生活扶助費用，而聲明第3項雖請求2倍之精神損害賠償，
    然卻未記載聲明請求賠償之具體金額；而就備位聲明部分，
    第1、2項僅分別記載被告應賠償2個月低收入戶生活救助金
    及精神損害2倍之賠償等語，亦未記載聲明請求賠償之具體
    金額；是原告對被告之本件聲明、請求之金額為何，尚為不
    明，致本院無從核定訴訟標的價額，其起訴程式顯然有所欠
    缺，爰定期間命原告補正之，並於補正同時，依第77條之13
    條規定（如附件），自行計算裁判費數額補繳，如逾期未補
    正即裁定駁回原告之訴。
三、依民事訴訟法第249條第1項但書，裁定如主文。
中　　華　　民　　國　　111 　年　　8 　　月　　8 　　日
　　　　　　　　　臺北簡易庭　法　官　徐千惠
以上為正本係照原本作成。
如不服本裁定，應於送達後10日內，向本院提出抗告狀並表明抗
告理由，如於本裁定宣示後送達前提起抗告者，應於裁定送達後
10日內補提抗告理由書（須附繕本）。
中　　華　　民　　國　　111 　年　　8 　　月　　8 　　日
　　　　　　　　　　　　　　　書記官　蘇冠璇
　　　　　　　　　　　　　　　
附件：附錄法條　　　　　　　　　　　　　　　
民事訴訟法第77條之13
（財產權起訴訴訟標的金額之計算）
因財產權而起訴，其訴訟標的之金額或價額在新臺幣十萬元以下
部分，徵收一千元；逾十萬元至一百萬元部分，每萬元徵收一百
元；逾一百萬元至一千萬元部分，每萬元徵收九十元；逾一千萬
元至一億元部分，每萬元徵收八十元；逾一億元至十億元部分，
每萬元徵收七十元；逾十億元部分，每萬元徵收六十元；其畸零
之數不滿萬元者，以萬元計算。